【裁判字號】    95,重訴,26
【裁判日期】    951107
【裁判案由】    損害賠償
【裁判全文】
臺灣高等法院臺中分院民事判決         95年度重訴字第26號
原    告  甲○○
被    告  丙○○
被    告  乙○○
上列當事人間因刑事附帶民事訴訟請求侵權行為損害賠償事件，
經本院刑事庭裁定（95年度附民字第131號）移送民事庭審理，
本院於民國95年10月31日言詞辯論終結，判決如下︰
    主      文
被告丙○○、被告乙○○應連帶給付原告甲○○新臺幣壹佰零肆
萬伍仟貳佰捌拾壹元。
原告其餘之訴駁回。
訴訟費用由被告連帶負擔六分之一，餘由原告負擔。
    事實及理由
一、原告主張：被告丙○○、乙○○夥同數名姓名年籍不詳之成
    年男子等人，於民國（下同）94年9月8日7時50分許，由被
    告丙○○駕駛車號6417-ＫＸ號自小客車搭載被告乙○○，
    另由數名姓名年籍不詳之成年男子搭乘車號不詳之黑色自小
    客車，在苗栗縣銅鑼鄉○○村○○道北向約一、二百公尺處
    ，以超車及向外側車道擠靠之方式，迫使伊將其所駕駛之車
    號7Ｐ-0658號自小客車停靠路旁。迨伊停車後，丙○○旋驅
    前敲打車門喝令其下車，乙○○並隨即以強暴之方法持其所
    有之鋁棒砸破伊之上開自用小客車之前、後面及左邊車窗，
    使伊之上開自用小客車受有相當損害。甲○○將車門打開後
    ，丙○○、乙○○及其餘同行之姓名年籍不詳之成年男子數
    名隨即以徒手或持木棍、鋁棒等物，共同毆打伊，使伊受有
    顏面部多處瘀傷、右胸第7肋骨骨折併瘀傷及左膝髕骨開放
    性骨折等傷害，致原告受有下列損害：(一)、醫藥費：13,081
    元，(二)汽車修復費用：32,200元。(三)精神慰撫金：600萬元
    。爰本於侵權行為之法律關係，聲明求為判決：(一)被告等應
    連帶給付原告新臺幣 (下同)6,045,281 元。(二)訴訟費用由
    被告等連帶負擔。
二、被告對於原告主張之醫藥費用及修車費用部分為認諾，被告
    丙○○對有上開侵權行為並不爭執，被告乙○○則否認有參
    與上開侵權行為，辯稱伊係因頂替他人因而在刑事偵審中為
    認罪，被告等對於原告請求之慰撫金部份則以金額太高，不
    願意賠償等語作為抗辯。
三、本件原告主張被告於苗栗縣銅鑼鄉○○村○○道北向約一、
    二百公尺處，以超車及向外側車道擠靠之方式，迫使原告將
    其所駕駛之車號7Ｐ-0658號自小客車停靠路旁。迨原告停車
    後，被告丙○○旋驅前敲打車門喝令其下車，被告乙○○並
    隨即以其所有之鋁棒砸破原告上開自用小客車之前、後面及
    左邊車窗，使原告上開自用小客車受有相當損害。原告打開
    車門後，丙○○、乙○○及其餘同行之姓名年籍不詳之成年
    男子數名隨即以徒手或持木棍、鋁棒等物，共同毆打原告，
    使原告受有顏面部多處瘀傷、右胸第7肋骨骨折併瘀傷及左
    膝髕骨開放性骨折等傷害，業據其提出署立苗栗醫院診斷書
    一紙為證，且為被告丙○○所不爭執。雖被告乙○○否認有
    參與上開行為並以前詞置辯，然查被告乙○○於偵查中、刑
    事一審審理時及刑事二審準備程序時均自白有參與上開犯罪
    行為，核與原告指述情節相符，並經原告在刑事審理時指認
    乙○○照片三張，且被告二人並經本院95年上易字第788 號
    刑事判決認定，且各判處有期徒刑七個月確定，有刑事判決
    書附卷可資參按在案，足證被告乙○○有參與上開侵權行為
    ，被告乙○○上開抗辯亦未有任何舉證，自不足採，應堪信
    原告主張為真實。
四、按當事人於言詞辯論時為訴訟標的之認諾者，應本於其認諾
    為該當事人敗訴之判決，民事訴訟法第384條定有明文。查
    本件原告請求被告二人連帶給付(一)醫療費用：13,081元、(二)
    汽車修復費用：32,200元，被告二人均認諾，應為被告二人
    敗訴之判決。
五、次按按因故意或過失，不法侵害他人之權利者，負損害賠償
    責任。民法第184條第1項前段定有明文。又不法侵害他人之
    身體、健康者，被害人雖非財產上之損害，亦得請求賠償相
    當之金額，民法第195條第1項定有明文。查原告與被告二人
    並不相識，亦無仇隙，竟遭被告二人夥同不詳之人持木棍、
    鋁棒等物毆打，使原告受有顏面部多處瘀傷、右胸第7肋骨
    骨折併瘀傷及左膝髕骨開放性骨折等傷害，原告並當庭提出
    其被毆打之衣服二件血跡斑斑，可見被告等以人多勢眾，下
    手狠毒，一般人處於此一情境，均遭受極大之驚慌恐懼，精
    神上自受有極大損害，且原告告因肌腱受傷，膝蓋功能受影
    響，季節交換會抽痛，左大腿肌肉有萎縮現象，對日後肉體
    之不適，亦影響其精神，原告主張其受有精神極大痛若，尚
    非無據，堪予採信。本院斟酌原告為大學畢業，目前於苗栗
    農田水利會財務組擔任組員，月薪四萬七千多元，未婚，父
    母健在，需要原告撫養，原告名下有存款、無不動產；被告
    丙○○為高職畢業，目前無業，未婚，名下無存款、不動產
    ；被告乙○○為國中畢業，從事工程業，月薪兩到三萬元，
    未婚，有位於苗栗縣三義鄉廣盛村十鄰135號之房屋及三義
    鄉○○○段第716-3地號土地，此為經兩造陳明在卷，並經
    本院依職權調閱兩造稅籍資料（本院卷第19至33頁），爰審
    酌兩造上開身分、地位、經濟狀況等一切情形，認為原告請
    精神上損害賠償，以100萬元為適當，從而原告請求被告二
    人連帶給付精神上損害賠償100萬元，為屬有據，應予准許
    ，逾此數額之請求，尚屬無據，應予駁回。
六、綜上所述，原告基於侵權行為損害賠償法律關係，請求被告
    連帶賠償，在1045,281元範圍內，核屬正當，應予准許。逾
    此部分所為之請求，為無理由，應予駁回。
據上論結，本件原告之訴，為一部有理由，一部無理由，依民事
訴訟法第78條、第79條但書、第85條第2項，判決如主文。
中    華    民    國    95    年    11    月    7     日
                    民事第三庭審判長法  官  陳照德
                                    法  官  曾謀貴
                                    法  官  蔡王金全
以上正本係照原本作成。
原告得上訴。
被告不得上訴。
如對本判決上訴，須於收受判決送達後20日內向本院提出上訴書
狀，其未表明上訴理由者，應於提出上訴後20日內向本院提出上
訴理由書（須按他造人數附具繕本）。
上訴時應提出委任律師為訴訟代理人之委任狀。具有民事訴訟法
第466條之1第1項但書或第2項之情形為訴訟代理人者，另應附具
律師及格證書及釋明委任人與受任人有該條項所定關係之釋明文
書影本。
                                    書記官  許麗花
中    華    民    國    95    年    11    月    9     日
                                                      Ｂ


司法院資訊處製作；財團法人民間司法改革基金會備份。
